【裁判字號】    98,交聲,824
【裁判日期】    980416
【裁判案由】    聲明異議
【裁判全文】
臺灣高雄地方法院交通事件裁定         98年度交聲字第824號
原處分機關  交通部公路總局高雄區監理所旗山監理站
代  表  人  郭政雄
異  議  人  甲○○
上列異議人因違反道路交通管理處罰條例案件，對於交通部公路
總局高雄區監理所旗山監理站於民國95年11月10日所為之處分（
旗監違字第裁80-N00000000號），聲明異議，本院裁定如下：
    主  文
異議駁回。
    理  由
一、異議意旨略以：異議人甲○○於民國95年8 月14日晚間某時
    許飲酒後，於同日晚間6 時49分許酒後騎乘車號GM8-979 號
    重型機車，行經高雄縣燕巢鄉○○路台21線時，為警攔檢測
    得呼氣中酒精濃度達每公升0.54毫克，遂予製單舉發，原處
    分機關乃依道路交通管理處罰條例第35條第1 項第1 款規定
    ，吊扣異議人職業大貨車駕駛執照12個月；惟異議人認其僅
    係騎乘機車，原處分機關卻吊扣其職業大貨車駕照，而有越
    級處分之情，為此，爰依法聲明異議，請求撤銷關於吊扣駕
    駛執照12個月之處分等語。
二、按受處分人，不服第8 條主管機關所為之處罰，得於接到裁
    決書之翌日起20日內，向管轄地方法院聲明異議；依道路交
    通管理處罰條例第87條規定向管轄法院聲明異議之期間，自
    裁決送達之翌日起算，並得依法扣除在途期間及聲請回復原
    狀；道路交通案件處理辦法第12條規定交通案件聲明異議之
    在途期間扣除，當事人非居住於處罰機關所在之鄉、鎮、市
    ，且非居住於受理聲明異議案件法院之管轄區域者，按其居
    住地地方法院管轄區域內之在途期間日數（日數不同者，按
    最長日數，但臺灣高雄地方法院除居住於東沙島、太平島者
    以30日計外，餘以4 日計，福建金門地方法院除居住於烏坵
    鄉者以30日計外，餘以19日計），再加受理聲明異議案件法
    院管轄區域之在途期間日數（日數不同者，按最長日數，但
    臺灣高雄地方法院以4 日計，福建金門地方法院以19日計）
    ，扣除在途期間。而居住於臺灣屏東地方法院管轄之屏東市
    者，在途期間為0 日，而本件受理聲明異議案件法院管轄區
    域即臺灣高雄地方法院，承前揭規定，在途期間以4 日計；
    又按交通法庭認聲明異議不合法律上之程式或其異議權已經
    喪失者，應以裁定駁回之，道路交通管理處罰條例第87條第
    1 項、道路交通案件處理辦法第12條、第18條前段及在途期
    間標準第2 條、第4 條第1 項第1 款第3 目分別訂有明文。
    故受處分人若受有裁決而不服，自應於上開規定期間內聲明
    異議，倘受處分人逾期提出，法律上之程式已無從補正，自
    應依法駁回其異議。
三、經查：異議人於前揭時間、地點，騎乘車號GM8-979 號重型
    機車，為警攔檢測得呼氣中酒精濃度達每公升0.54毫克，而
    為警製單舉發，嗣原處分機關依道路交通管理處罰條例第35
    條第1 項第1 款規定，裁處受處分人吊扣駕駛執照12個月等
    情，有高雄縣政府警察局高警交字第N00000000 號舉發違反
    道路交通管理事件通知單、交通部公路總局高雄區監理所旗
    山監理站95年11月10日旗監違字第裁80-N00000000號裁決書
    、送達證書影本各1 紙在卷可考，亦為異議人所不爭執。且
    該裁決作成後，於95年11月14日由異議人同居人即其妻梅
    英收受，有送達證書影本1 紙附卷可稽。而異議人96年4 月
    18 日 前係居住於屏東縣屏東市○○○街37號一節，有戶役
    政全戶基本資料查詢表1 紙在卷可憑，足徵異議人非居住於
    本院管轄之高雄縣地區，依前揭法規意旨，異議期間屆滿之
    計算，除應扣除異議人當地法院管轄法院之在途期間外，應
    加計扣除本院管轄之在途期間，而承前述，異議人係居住於
    屏東縣屏東市，則其所在臺灣屏東地方法院之在途期間為0
    日，復本院在途期間均以4 日計，加計後為4 日，則異議人
    異議期間應扣除4 日之在途期間無疑。是異議人如對原處分
    機關上開裁決不服而欲聲明異議，應自其收受裁決書之翌日
    起20 日 ，加計4 日在途期間，即至遲應於95年12月8 日（
    含當日）前向交通部公路總局高雄區監理所旗山監理站提出
    聲明異議。而異議人竟遲至98年4 月1 日始具狀向本院聲明
    異議一節，此觀之異議人聲明異議狀上本院收狀章戳即明，
    有聲明異議狀影本1 份在卷可參，是異議人提起本件異議，
    顯已逾上開法定異議期間。從而，其異議既不合上開法定程
    式，且無從補正，本院自應依法駁回其異議，其實體上異議
    事由即無庸審究，併予敘明。
四、依道路交通案件處理辦法第18條前段，裁定如主文。
中    華    民    國    98    年    4     月    16    日
                  交通法庭法  官  謝枚霏
以上正本證明與原本無異。
如不服本裁定，應於收受送達後5 日內向本院提出抗告狀。
中    華    民    國    98    年    4     月    16    日
                          書記官  楊馥如


司法院資訊處製作；財團法人民間司法改革基金會備份。
